臺灣板橋地方法院民事裁定　　　　　　 100年度補字第1478號
抗　告　人
即　原　告　陳曉珮
相　對　人
即　被　告　陳懋勳
上列當事人間請求所有權移轉登記等事件，抗告人對於本院民國
100 年7 月8 日通知補正第一審裁判費所為裁定，提起抗告，本
院裁定如下：
    主  文
原裁定撤銷。
抗告人應於收受本裁定送達後伍日內繳納裁判費新臺幣陸萬玖仟
柒佰零陸元，逾期不繳，即駁回其訴。
    理  由
一、本件抗告意旨略以：原法院認本件訴訟標的價額為新臺幣（
    下同）12,310,010元，應徵收第一審裁判費120,416 元，茲
    因訴訟標的之一的「新北市○○區○○段第784 地號土地及
    豐年街53巷2 至50號及55號地下1 、2 樓」建物為地下停車
    場，非房屋，且權利範圍僅有172 分之1 ，爰提起抗告請求
    廢棄原裁定並重新計算本件訴訟標的價額等語。
二、按原法院或審判長認抗告有理由者，應撤銷或變更原裁定，
    民事訴訟法第490 條第1 項定有明文。本件抗告人起訴，未
    據繳納裁判費，經本院於民國100 年7 月8 日以裁定命補繳
    裁判費新台幣（下同）120,416 元，茲抗告人以原裁定關於
    訴訟標的價額之核定誤將「新北市○○區○○街53巷2 至50
    號及55號地下1 、2 樓」之「停車位所有權」（下稱系爭停
    車位）認定為「房屋所有權」為由，提起抗告，本院認其抗
    告為有理由，爰撤銷原裁定，並重新為訴訟標的價額之核定
    。
三、次按以一訴主張數項標的者，其價額合併計算之，同法第1
    項前段定有明文。經查，本件抗告人即原告訴之聲明第1 項
    、第2 項分別為：被告應將新北市○○區○○街一巷2 之3
    號之房地所有權（下稱系爭房地）及系爭停車位改登記為原
    告所有；被告應返還借款100 萬元予原告，有100 年5 月2
    日民事起訴狀附於本院100 年度司重調字第103 號卷可稽，
    並有100 年7 月21日呈報狀在卷可佐。次查，系爭房地面積
    共33.17 坪，亦有抗告人即原告100 年6 月30日民事起訴狀
    （補正）附卷可稽，依其所檢附關於中信、永慶、信義房屋
    就系爭房地附近（即新北市○○區○○街）之市價估算每坪
    平均為164,000 元，則系爭房地市價為5,439,880 元（計算
    式：33.17 坪×164,000 元=5,439,880元），且系爭停車位
    市價約50萬元，亦據上開民事起訴狀（補正）陳報明確，又
    抗告人即原告訴之聲明第2 項載明被告應返還借款100 萬元
    予原告，可知抗告人即原告訴之聲明第1 項、第2 項之訴訟
    標的非屬同一，依前揭同法第77條之2 第1 項前段規定，自
    應合併計算其價額，則本件訴訟標的價額應核定為6,939,88
    0 元（計算式：系爭房地市價5,439,880 元＋系爭停車位市
    價50萬元＋借款100 萬元=6,939,880元），應徵收第一審裁
    判費69,706元。玆依民事訴訟法第249 條第1 項但書規定，
    限抗告人即原告於收受本裁定送達5 日內補繳，逾期不繳，
    即駁回其訴，爰更為裁定如主文第2 項所示。
三、依民事訴訟法第249 條第1 項但書、第490 條第1 項，裁定
    如主文。
中    華    民    國   100    年    7     月    27    日
                  民事第一庭    法  官  高文淵
以上正本係照原本作成
如不服本裁定關於核定訴訟標的價額部分，應於送達後10日內向
本院提出抗告狀，並繳納抗告費新臺幣1,000 元；其餘關於命補
繳裁判費部分，不得抗告。
中    華    民    國   100    年    7     月    27    日
                                書記官  黃瀅螢